【裁判字號】    88,上,1338
【裁判日期】    890125
【裁判案由】    拆屋還地
【裁判全文】
臺灣高等法院民事判決                            八十八年度上字第一三三八號
      上  訴  人    甲○○
      訴訟代理人    陳鄭權律師
      複  代理人    陳鼎正律師
                    姜俐玲律師
      被上訴人      丙○○    .
                    乙  ○      住台北縣新店市○○路一一七巷七弄三號三樓
      右  一  人
      訴訟代理人    林正章    .
右當事人間拆屋還地事件，上訴人對於中華民國八十八年七月三十日臺灣新竹地方法
院八十八年度訴字第二九○號第一審判決，提起上訴，請求就假執行部分，先為辯論
，本院判決如左：
      主    文
原判決所命之給付，如上訴人於假執行程序實施前以新台幣陸拾萬元預供擔保後，
准免為假執行。
      事    實
壹、上訴人方面：
一、聲明：求為判決：臺灣新竹地方法院八十八年度訴字第二九○號判決於上訴人提
    供擔保後，得免為假執行。
二、陳述：上訴人於第一審雖未為如受不利判決願供擔保免為假執行之聲明，但原審
    已准被上訴人以新台幣（下同）二十一萬元供擔保後得為假執行，上訴人自得依
    民事訴訟法第三百九十二條規定，聲請准上訴人於假執行程序實施前預供擔保免
    為假執行。
貳、被上訴人方面：
一、聲明：聲請駁回。
二、陳述：被上訴人已提供擔保，聲請假執行，上訴人不得再供擔保免為假執行。
      理    由
一、法院得宣告非經原告預供擔保，不得為假執行或准被告於假執行程序實施前預供
    擔保，或將請求之標的物提存而免為假執行。民事訴訟法第三百九十二條定有明
    文。又所謂假執行程序實施前，係指執行法院就執行標的對於債務人為強制其履
    行之行為以前而言。至執行法院對於債務人發執行命令，如僅在命令債務人自動
    履行，既尚未為強制其履行之行為，衡其性質，僅屬強制執行之準備行為，尚難
    認假執行程序業已實施（最高法院六十六年度台抗字第三七八號判例參照）。本
    件被上訴人請求上訴人給付，原審予以准許，並依被上訴人聲請，酌定金額命供
    擔保後得假執行，被上訴人業已提供擔保，聲請假執行，執行法院於民國八十八
    年十月十一日以新院錦執莊字第四二五五號執行命令，命上訴人就原判決主文所
    載內容自動履行等事實，為兩造所不爭執，並有上開執行命令可憑。揆之首揭說
    明，前開執行程序應認屬強制執行之準備行為，非假執行程序業已實施，是上訴
    人陳明願供擔保，請求免為假執行，並先為辯論判決，核與民事訴訟法第四百五
    十五條規定，尚無不合，爰酌定如主文所示之擔保金額，准許之。
二、爰依民事訴訟法第四百六十三條、第三百九十二條，判決如主文。
中      華      民      國    八十九    年      一      月    二十五    日
                                臺灣高等法院民事第五庭
                                    審判長法  官  黃  熙  嫣
                                          法  官  鄭  傑  夫
                                          法  官  蔡  芳  齡
右正本證明與原本無異
不得上訴。
中      華      民      國    八十九    年      一      月    二十九    日
                                          書記官  蔡  錦  輝


司法院資訊處製作；財團法人民間司法改革基金會備份。
